臺灣臺中地方法院刑事判決　　　　　　　96年度訴字第2896號
公　訴　人　臺灣臺中地方法院檢察署檢察官
被　　　告　丙○○
　　　　　　　　　　（現另案於臺灣臺中監獄執行中）
指定辯護人　本院公設辯護人　乙○○
上列被告因違反槍砲彈藥刀械管制條例案件，經檢察官提起公訴
（96年度偵字第15357 號），本院判決如下：
    主    文
丙○○未經許可，持有可發射子彈具有殺傷力之改造手槍，處有
期徒刑年，併科罰金新臺幣萬元，罰金如易服勞役，以新臺
幣壹仟元折算壹日。扣案之改造手槍壹支（含彈匣壹個，槍枝管
制編號0000000000號）及土造子彈貳顆，均沒收。
    犯罪事實
一、丙○○前於民國90年間，分別因竊盜、施用第一、二級毒品
    、槍砲彈藥刀械管制條例及妨害公務等案件，經本院分別判
    處有期徒刑1 年6 月、10月、6 月、4 月及10月，並定應執
    行刑有期徒刑3 年10月確定，入監服刑後，於95年5 月5 日
    假釋出監，嗣於假釋期間，又因違反毒品危害防制條例案件
    ，於96年6 月12日經撤銷假釋，應執行殘刑有期徒刑1 年12
    日（尚未構成累犯）。丙○○明知可發射子彈具有殺傷力之
    改造手槍及子彈，乃槍砲彈藥刀械管制條例所列管之物，未
    經中央主管機關許可，不得非法持有，竟於96年5 月6 日某
    時，在臺中縣清水鎮○○路高架橋下，以新臺幣3 萬5 千元
    之代價，自真實姓名、年籍均不詳綽號「黑仔」之成年人處
    ，購入可發射子彈具有殺傷力之改造手槍1 支（係仿BERETT
    A 廠92FS型半自動手槍製造之槍枝，換裝土造金屬槍管而成
    ，槍枝管制編號0000000000號）及改造子彈4 顆（查獲後業
    經鑑驗試射其中2 顆，只剩餘2 顆）後，即未經許可而加以
    持有。嗣於96年6 月7 日16時30分許，經警持搜索票在丙○
    ○位在臺中縣清水鎮○○路388 之3 號住處內，當場扣得上
    揭槍、彈，始查悉上情。
二、案經臺中縣警察局烏日分局報請臺灣臺中地方法院檢察署檢
    察官偵查起訴。
    理    由
一、上開犯罪事實，業據被告丙○○於警詢、偵查中及本院審理
    時均坦承不諱，並有上開改造手槍1 支（含彈匣1 個，槍枝
    管制編號0000000000號）及子彈4 顆扣案及照片附卷可稽。
    且上開扣案槍、彈，經送鑑定結果，認：「一送鑑改造手槍
    1 支（槍枝管制編號0000000000號），認係改造手槍，由仿
    BERETTA 廠92FS型半自動手槍製造之槍枝，換裝土造金屬槍
    管而成，擊發功能正常，可供擊發適用子彈使用，研判具殺
    傷力。二送鑑改造子彈4 顆，認均土造子彈，具直徑8.9mm
    加減0.5mm 金屬彈頭，採樣2 顆試射，可擊發，認具殺傷力
    」，此有內政部警政署刑事警察局96年6 月28日刑鑑字第09
    60094547號槍彈鑑定書1 份在卷可憑，足徵被告之自白與事
    實相符，而堪採信。本件事證明確，被告之犯行堪以認定。
二、被告未經許可，持有可發射子彈具有殺傷力之改造手槍及子
    彈，核其所為，係犯槍砲彈藥刀械管制條例第8 條第4項 之
    未經許可，持有可發射子彈具有殺傷力之改造手槍罪及同條
    例第12條第4 項之未經許可，持有子彈罪。而未經許可，持
    有可發射子彈具有殺傷力之改造手槍及未經許可持有子彈，
    均係侵害社會法益，被告未經許可，持有可發射子彈具有殺
    傷力之改造手槍1 支及未經許可，持有子顆4顆 ，均為單純
    一罪。被告以一持有行為，同時、同地持有可發射子彈具有
    殺傷之改造手槍1 支及具有殺傷力之子彈4 顆，係以一行為
    同時觸犯未經許可，持有可發射子彈具有殺傷力之改造手槍
    罪及未經許可，持有子彈罪，為想像競合犯，依刑法第55條
    前段規定，從一重以未經許可，持有可發射子彈具有殺傷力
    之改造手槍罪處斷。又被告前於90年間，分別因竊盜、施用
    第一、二級毒品、槍砲彈藥刀械管制條例及妨害公務等案件
    ，經本院分別判處有期徒刑1 年6 月、10月、6 月、4 月及
    10月，並定應執行刑有期徒刑3 年10月確定，入監服刑後，
    於95年5 月5 日假釋出監，嗣於假釋期間，又因違反毒品危
    害防制條例案件，於96年6 月12日經撤銷假釋，應執行殘刑
    有期徒刑1 年12日，有臺灣高等法院被告前案紀錄表附卷可
    稽，並經本院依職權調取95年度執更護字第469 號執行卷宗
    及95年度毒執護字第252 號觀護卷宗，核閱屬實，足認被告
    尚未構成累犯甚明，起訴書誤載被告為累犯，尚有誤會，附
    此敘明。爰審酌被告持有具殺傷力之槍、彈，對社會治安及
    人民生命財產具有潛在之危害威脅，但持有之槍枝僅1 支、
    子彈僅4 顆，數量非鉅，且並未持以另犯他罪，犯罪手段尚
    屬平和，且犯罪後已坦承犯行，態度尚稱良好等一切情狀，
    量處如主文所示之刑，並就併科罰金部分諭知易服勞役之折
    算標準。至扣案改造手槍1 支（含彈匣1 個，槍枝管制編號
    ：0000000000號），及土造子彈2 顆，均係違禁物，均應依
    刑法第38條第1 項第1 款規定予以宣告沒收。至已試射之具
    有殺傷力之土造子彈2 顆，業因試射已失卻子彈功能，乃待
    廢棄物，非屬違禁物，自毋庸予以宣告沒收，附此敘明。
據上論斷，應依刑事訴訟法第299 條第1 項前段，槍砲彈藥刀械
管制條例第8 條第4 項、第12條第4 項，刑法第11條前段、第55
條前段、第42條第3 項前段、第38條第1 項第1 款，判決如主文
。
本案經檢察官甲○○到庭執行職務。
中　　華　　民　　國　　96　　年　　10　　月　　17　　日
                  刑事第十五庭  審判長法  官  王國棟
                                      法  官  楊真明
                                      法  官  蔡美華
上正本證明與原本無異。
如不服本判決，應於收送達後10日內向本院提出上訴書狀（應敘
述具體理由並附繕本）。
上訴書狀如未敘述理由，應於上訴期間屆滿後20日內補提理由書
於本院。
                                      書記官  劉家瑜
中　　華　　民　　國　　96　　年　　10　　月　　17　　日
附錄本案論罪科刑法條全文：
槍砲彈藥刀械管制條例第8條第4項
未經許可，持有、寄藏或意圖販賣而陳列第一項所列槍枝者，處
三年以上十年以下有期徒刑，併科新臺幣七百萬元以下罰金。
槍砲彈藥刀械管制條例第12條第4項
未經許可，持有、寄藏或意圖販賣而陳列子彈者，處五年以下有
期徒刑，併科新臺幣三百萬元以下罰金。
